【裁判字號】    97,抗,267
【裁判日期】    970801
【裁判案由】    清償債務強制執行聲明異議
【裁判全文】
臺灣高等法院臺中分院民事裁定  97年度抗字第267號
抗 告 人
即異議人
即第三人    乙○○
相 對 人
即債權人    華南商業銀行股份有限公司
法定代理人  甲○○
上列抗告人因與相對人間清償債務強制執行聲明異議事件，對於
民國97年4月21日臺灣彰化地方法院95年度執字第19531號裁定，
提起抗告，本院裁定如下：
    主  文
抗告駁回。
抗告程序費用由抗告人負擔。
    理  由
一、按執行事件當事人對於強制執行之命令，或對於執行法官、
    書記官、執達員實施強制執行之方法、強制執行時應遵守之
    程序，固得於執行程序終結以前，依據強制執行法第12條第
    1項之規定為聲請或聲明異議，但執行程序一經終結，除執
    行程序所為之拍賣有無效原因，不能發生移轉所有權之效力
    外，即不容再有所主張（最高法院37年上字第7672 號判例
    意旨參照）。又強制執行法第12條第1項所謂強制執行程序
    終結，於不動產拍賣之程序，係指不動產拍定後法院核發權
    利移轉證書予拍定人之日，為拍賣程序之終結。
二、本件異議及抗告意旨略以：抗告人自民國（下同）81年起承
    租本件執行標的物即彰化縣彰化市○○○段山腳小段25-1、
    25-22、25-34地號土地及建號2027門牌號碼彰化縣彰化市○
    ○路○段106號建物（下簡稱系爭不動產），每月租金新台幣
    （下同）3萬元（下簡稱系爭租約），抗告人並依約以開立
    支票之方式繳納租金，期限至108年9月30日，有支票存根四
    紙及抗告人營利事業登記證為憑。而債務人係於88年間始提
    供系爭不動產設定抵押權與相對人供擔保借款，且相對人之
    授信人員於不動產現場查估時即已知悉出租之情事，即系爭
    租賃契約存在於債權人抵押權設定之前，非民法第866條所
    規定得除去租賃關係之情形，原法院卻將抗告人之系爭租賃
    關係予以除去，並為點交之拍賣條件，於法未合，為此提起
    抗告，請求廢棄原裁定云云。
三、惟查，本件債權人即相對人華南商業銀行股份有限公司執原
    法院94年度執申字第42233號債權憑證為執行名義，聲請對
    債務人弘崎紡織廠股份有限公司所有坐落彰化縣彰化市○○
    ○段山腳小段25-1、25-22、25-34地號土地及建號2027門牌
    號碼彰化縣彰化市○○路○段106號建物（即本件執行標的物
    ）為強制執行。而抗告人主張系爭不動產業由債務人出租予
    伊，經原法院以有上開租賃關係存在，拍定後不點交為拍賣
    條件，於97年1月2日以底價新臺幣（下同）26,250,000元定
    期第一次拍賣，因無人應買而未拍定。原法院減價20%後再
    於97年1月30日進行第二次拍賣，仍無人應買。原法院因相
    對人聲請而認抗告人與債務人間之系爭租賃關係顯已影響債
    權人抵押債權之受償，故原法院於97年4月1日以彰院賢執戊
    95執字第19531號執行命令除去抗告人之系爭租賃權，並於
    97年4月16日進行第三次拍賣，該除去租賃權之裁定並已送
    達抗告人，嗣系爭不動產於第三次拍賣由訴外人楊炫珠等人
    拍定．原法院並於97年4月28日核發權利移轉證書在案，此
    有原審執行卷宗可按，揆之前開說明，本件拍賣程序既已終
    結，則原法院除去租賃之執行命令，及拍賣點交之條件，則
    無從撤銷，是抗告人提起本件抗告主張原法院上開除去租賃
    之執行命令及拍賣之點交條件違法云云，顯無理由。綜上，
    本件抗告為無理由，應予駁回。
四、本件事證已臻明確，兩造其餘攻擊或防禦方法及所提證據，
    均與本院心證之形成，不生影響，爰不一一再加以論述，併
    此明。
五、據上論結，本件抗告為無理由，應依強制執行法第三十條之
    一、民事訴訟法第四百九十五條之一、第四百四十九條第一
    項、第七十八條、第九十五條，裁定如主文。
中    華    民    國    97    年    8     月    1     日
          民事第一庭    審判長法  官  吳 火 川
                              法  官  簡 清 忠
                              法  官  陳 繼 先
以上正本係照原本作成。
再為抗告應以適用法規顯有錯誤為理由，並經本院之許可，該許
可以原裁定所涉及之法律見解具有原則上之重要性者為限。
如提起再抗告者應於裁定送達後十日內向本院提出抗告理由狀（
須按照他造人數附具繕本）並繳納抗告裁判費新臺幣壹仟元，同
時委任律師或具有律師資格之關係人為代理人。
                              書記官  陳 三 軫
中    華    民    國    97    年    8     月    1     日
                                                      Ａ


司法院資訊處製作；財團法人民間司法改革基金會備份。
